SAMAYLE DA SILVA FACHIANO

30 anos, 11-953522983 Rua: Vicente Antônio Nogueira, 136, Arujá, SP 07417390 samaylefachiano@gmail.com

RESUMO PROFISSIONAL Engenheira formada há 2 anos e motivada, com 6 anos de experiência progressiva no setor de gerenciamento de obras e projetos. Oferecendo conhecimentos em controle de projetos, equalização de propostas técnicas, leitura de projetos e execução de relatórios. Dedicada e aberta a novos conhecimentos técnicos, facilidade de adaptação a novas situações de trabalho e equipe.

HISTÓRICO PROFISSIONAL

Assistente Técnico de Engenharia · Hill International Brasil S.A

São Paulo, SP · Novembro 2016 - Junho 2020

- Responsável pelo controle geral dos projetos e emissão do relatório semanal do andamento de todos os projetos da obra
- Acompanhamento e apoio de propostas técnicas, editais para leilões de energia e confecção da contração de empreiteiros para a implantação de complexos eólicos
- Acompanhamento e apoio dos cronogramas de obras e desenvolvimento do planejamento
- Equalização das propostas e desenvolvimentos de planilha orçamentária, onde é desenvolvido os custos do empreendimento
- Acompanhamento e verificação dos relatórios semanais, mensais e semestrais de obras

Estagiária de Engenharia Civil · Hill International Brasil S.A

São Paulo, SP · Novembro 2014 - Novembro 2016

- Responsável pelo controle geral dos projetos de implantação dos complexos eólicos, upload em ambiente de compartilhamento de arquivos e projetos
- Apoio geral aos coordenadores de obra e gerentes da área de energia eólica

Estagiária de Técnico em Edificações · Irish Incorporação Ltda

Santo André, SP · Março 2010 - Dezembro 2010

Atividades realizadas: Conhecimento em medições de empreiteiras e locação de equipamentos, pedidos de materiais, acompanhamento de execução dos contratos, quantitativos de acabamentos, relatórios de concretagem, acompanhamento de revisões dos projetos, rotina de escritório, leitura e compatibilização de projetos arquitetônicos, alvenaria, armação e estrutural, verificação de serviço executado em campo com o projeto executivo.

FORMAÇÃO ACADÊMICA

Bacharel - Engenharia Civil • *FMU - Faculdades Metropolitanas Unidas* São Paulo, SP • Julho 2018

Técnico - Técnico em Edificações • *IFSP - Instituto Federal de São Paulo* São Paulo, SP • Dezembro 2010

Ensino Médio • E.E. Prof. Esli Garcia Diniz Arujá, SP • Dezembro 2008

COMPETÊNCIAS

- Compreensão de documentos técnicos
- Leitura e interpretação de desenhos técnicos
- Elaboração de relatórios técnicos
- Eficiência em multitarefa
- Conhecimento dos softwares
 Pacote Office, AutoCAD, Microsoft
 Project
- Conhecimento pleno na plataforma de gestão de obras e projetos Construmanager